【裁判字號】    94,金,2
【裁判日期】    951013
【裁判案由】    侵權行為損害賠償
【裁判全文】
臺灣高雄地方法院民事判決                94年度金字第2號
 原      告  乙○○
             甲○○
 上  二  人
 訴訟代理人  李玲玲律師
             何俊墩律師
             李美慧律師
 被      告  丁○○
 被      告  金鼎綜合證券股份有限公司
                         樓
 法定代理人  丙○○
 訴訟代理人  吳卜律師
上列當事人間侵權行為損害賠償事件，本院於民國95年9月22日
言詞辯論終結，判決如下：
      主      文
被告應連帶給付原告乙○○新台幣玖佰玖拾萬貳仟捌佰參拾肆元
，及其中新台幣肆佰壹拾玖萬陸仟零柒拾玖元自民國九十四年十
一月二日起、其中新台幣伍佰柒拾萬陸仟柒佰伍拾伍元自民國九
十三年一月一日起，均至清償日止，按週年利率百分之五計算之
利息。
被告應連帶給付原告甲○○新台幣壹拾萬柒仟伍佰玖拾肆元及自
民國九十四年十一月二日起起至清償日止，按週年利率百分之五
計算之利息。
訴訟費用被告連帶負擔。
本判決第一項於原告乙○○以新台幣參佰參拾萬壹仟元或同額之
第一商業銀行無記名可轉讓定期存單供擔保後，得為假執行。但
被告如以新台幣玖佰玖拾萬貳仟捌佰參拾肆元供擔保後，得免為
假執行。
本判決第二項於原告甲○○以新台幣參萬陸仟元供擔保後，得為
假執行。但被告如以新台幣壹拾萬柒仟伍佰玖拾肆元供擔保後，
得免為假執行。
      事實及理由
一、原告主張：被告丁○○為被告金鼎證券股份有限公司 (下稱
    金鼎公司)僱 用之營業員，原告乙○○受丁○○之邀而於民
    國86年底在金鼎公司開設股票買賣存戶，並在訴外人大眾商
    業銀行開設帳戶以供買賣股票匯款使用，丁○○於87年9 月
    14日未經原告同意申請更改乙○○之通訊地址為高雄市○鎮
    ○○○路61號，並於88年3 月6 日以事先盜蓋印章之偽造證
    券存摺補發申請書補發乙○○之證券存摺；詎丁○○未經其
    同意，利用於金鼎證券公司擔任營業員之機會，自87年至90
    年間於附表一所示日期盜賣乙○○如附表一所示之股票，並
    利用事先已盜蓋乙○○印文之多紙空白提款單及乙○○銀行
    存摺，將股款予以提領，使乙○○因而受損如附表一所示合
    計4,971,722 元；另乙○○於87至92年間陸續委託購買如附
    表二、三所示之股票，丁○○未依委託買進，仍向乙○○謊
    稱已買進，再利用相同方法盜領乙○○繳交之交割款，使原
    告受有交割款損失共5,917,529 元 (即附表二合計
    5,689,058 元加上附表三第1 至3 項242,347 元，扣除丁○○回存13,876元)； 丁○○擅自利用原告證券及金融帳戶私
    自於89年2 月28日買進開發2 張 (損失88,125元)， 同年月
    29 日 賣出開發2 張 (差額70,488元)， 兩者差額使乙○○
    存款損失17,637元。另丁○○於88年8 月23日為甲○○開立
    股票買賣存戶及大眾銀行帳戶，未經甲○○同意偽造金融帳
    戶全行收付申請書及委託書辦理全行收付，並在90年4 月6
    日盜賣甲○○帳戶內4 張金寶股票，分別於90年4 月10日、
    90年8 月22日分別盜領106,000 元及1,594 元。丁○○之行
    為使原告2 人受有損害，金鼎公司為丁○○之僱用人，自應
    連帶負責。惟其中丁○○以不符印章之印文提領款項包括
    87年8 月28日提領244,030 元87年9 月3 日提領241,000
    元87年10月29日提領176,518 元88年12月10日100,000
    元88年12月21日提領143,364 元89年1 月6 日提領
    99,142元，合計1,004,054 元，經乙○○另向大眾銀行請求
    返還存款獲勝訴判決 (本院93年訴834 號)確 定，大眾銀行
    並已清償，該部分乙○○不再為請求。故原告請求之本金為
    9,902,834 元。爰依侵權行為之法律關係，請求丁○○及金
    鼎證券公司連帶給付上開金額，其中5,706,755 元請求依民
    法第213 條第2 項規定自損害發生之末 (92年10月9 日)後
    之93年1 月1 日起算之法定利息。並聲明：(一)被告應連帶給
    付原告乙○○9,902,834 元；及其中4,196,079 元自起訴狀
    繕本送達翌日起、其中5,706,755 元自93年1 月1 日起至清
    償日止，按年息5%計算之利息。(二)被告應連帶給付原告甲○○107,594 元 (原告95年9 月14日減縮聲明暨準備續狀載聲
    明載為117,594 元，惟未表明擴張或其理由，應認該部分係
    誤載，故仍以107,594 元為甲○○之請求金額)及 自起訴狀
    繕本送達翌日起至清償日止，按年息5%計算之利息。(二)原告
    願以現金或同額之第一商業銀行無記名可轉讓定期存單供擔
    保，請准宣告假執行。
二、被告則以：股票出賣後之交割款以原告之印鑑章銀行存摺提
    領，況其中有獲利優良連年配股或配息之股，原告如長達5
    年未獲配利或股、扣繳憑單或股東會通知，豈有未發現或提
    出質疑之理，足認各該買賣股票行為為原告所為或經其授權
    或同意；又本件侵權行為請求權應已罹於時效；丁○○縱有
    盜賣股票、盜領存款之行為，亦非職務上行為，金鼎公司不
    負僱用人連帶賠償責任，縱為職務上行為，原告基於私人信
    任授權丁○○提領帳戶存款，金鼎公司無從得知及防免，縱
    盡相當注意亦無從防免損害發生，依民法第188 條第1 項但
    書自毋庸負賠償責任；又丁○○縱有盜蓋行為，原告對於印
    章疏於保管，顯有重大過失，被告亦得減輕或免除賠償責任
    。並聲明：(一)原告之訴駁回。(二)如受不利判決，願供擔保請
    准宣告免為假執行。
三、按當事人就其主張之爭點，經依民事訴訟法第270 條之1 第
    1 項第3 款或第2 項為協議者，依同法第3 項前段規定，固
    應受其拘束，惟依「法官知法」及「法官審判獨立」原則，
    法官適用法律之職責，並不當然受當事人基於聽審請求權、
    辯論權所主張法律上見解之拘束。是法院就當事人所主張起
    訴原因之事實判斷其法律上效果，自不因當事人就其主張之
    法律上爭點，於整理並協議時不爭執而受影響 (最高法院95
    年度臺上字第1302號裁判意旨參照)。 兩造雖於95年4 月11
    日協商整理不爭執點及爭點，其後被告於95年9 月5 日始就
    不爭執事項第2 、3 項為爭執，並請求增列關於金鼎公司是
    否有民法第188 條第1 項但書適用？及原告是否與有過失？
    之增點，原告雖以被告係逾時始提出攻擊防禦方法而不同意
    ，惟本院認依上開判決意旨之相同法理，仍應予以准許，先
    為明。
四、兩造不爭執事項：
  (一)原告乙○○在86年底委託丁○○在被告金鼎綜合證券股份有
    限公司高雄分公司辦理證券買賣開戶手續（證券戶帳號582
    Ｇ0000000、及大眾銀行0000000000000 金融存款帳戶），
    載填之通訊住址為高雄市○○○路152 巷15號；其後在87年
    9 月14日上開通訊地址遭變更為高雄市前鎮區○○○路61號
    。
  (二)丁○○88年8 月23日為原告甲○○辦理證券買賣開戶手續（
    證券帳戶為059641、金融帳戶為大眾銀行000000000000號）
    。
  (三)丁○○自87年至90年間先後將起訴狀附表1 所示乙○○之股
    票予以賣出，所得款項如附表1 所示合計4,971,722 元，丁○○並將款項轉存他人帳戶後予以提領。
  (四)乙○○上開帳戶有買賣開發股票紀錄各1 筆，造成乙○○帳
    戶之差額為17,637元。
  (五)丁○○於90年4 月6 日將甲○○帳戶內4 張金寶股票予以賣
    出，而分別在90年4 月10日、90年8 月22日自甲○○上開存
    款帳戶提領106,000 元、1,594 元。
    兩造爭執事項：
  (一)本件原告之請求權是否已罹於時效？
  (二)丁○○是否確有上開買賣股票、提領原告2 人款項之行為？
    所為是否構成民法第184 條第1 項前段之故意侵權行為？金
    鼎公司應否負僱用人之連帶損害賠償責任或債務不履行責任
    ？
  (三)原告主張有理由時，其請求按盜賣或盜領時股票折算之價額
    計算損害，有無理由？
  (四)本件有無民法第188 條第1 項但書之適用？原告是否與有過
    失？
五、原告之請求權是否已罹於時效？
    原告主張係於92年11月5 日欲賣出同年8 月29日買進之華泰
    公司股票，因丁○○請假經其他營業員告知後始發現等情，
    業據提出刑事告訴狀、交易明細表等為證，已足認為真實，
    是至94年10月26日其提起訴訟並繫屬本院時 (有起訴狀收文
    章為證)， 並未罹於2 年時效至明；被告雖以原告仍有使用
    存摺之紀錄，其應早知上開侵權行為之事實，惟為原告所否
    認，且丁○○陳稱「我是自己保留原告的金融存摺，用來做
    為賣了股票之後領款使用，後來原告要跟我要金融存摺時，
    我就以遺失為由幫原告重新辦了一本新的存摺，我自己則繼
    續使用舊的金融存摺，舊的金融存摺都還是可以繼續供我提
    款使用，提款的紀錄也會登載在我所持有的舊存摺上，新的
    存摺則不會有這部分紀錄。」 (95年2 月24日言詞辯論筆錄
    )， 丁○○並提出補發新存摺後舊存摺仍有使用紀錄之乙○○之大眾銀行存摺2 本 (於93訴字第1386號民事卷審理時提
    出，附在該卷內)， 表示因有盜領紀錄恐遭發現，故而補發
    新存摺交予乙○○，丁○○則持有經申報遺失之舊存摺，並
    將盜領紀錄均登載於舊存摺上，丁○○並陳稱乙○○僅1或2
    次有匯款使用存摺之紀錄，惟亦交由其代為匯款，事後乙○○未再看存摺；而經本院函查結果，確因大眾銀行業營部經
    辦人員之疏失使乙○○之新舊2 本存摺均可以交互使用，亦
    有行政院金融監督管理委員會檢查局95年7 月18日檢局三字
    0950108330號函為憑；足認原告主張為真實，是本件侵權行
    為之請求權並未罹於時效。
六、丁○○是否確有上開買賣股票、提領原告2 人款項之行為？
    所為是否構成民法第184 條第1 項前段之故意侵權行為？金
    鼎公司應否負僱用人之連帶損害賠償責任或債務不履行責任
    ？
  (一)原告主張丁○○分別盜賣或未依乙○○指示而買入如附表一
    、二、三所示之股票並盜領股款，造成乙○○如附表一、二
    、三第1 至3 項所示款項之損害，合計損失9,902,834 元 (
    附表一4,971,722 元、附表二5,689,058 元、附表三第1 至
    3 項共242,347 元，扣除丁○○事後回存13,876元，合計為
    10,906,888元，惟其中1,004,054 元已由大眾銀行賠償，乙○○不再請求，故請求金額為9,902,834 元)； 另丁○○擅
    自買賣股票各2 張造成乙○○存款損失17,637元、及盜賣甲○○股票並盜領股款共107,594 元等事實，業據提出金鼎公
    司客戶成交資料、證券存摺、大眾銀行交易查詢清單、存摺
    交易查詢報表、活期存款取款憑條、存入憑條、丁○○手寫
    之買賣交易紀錄表及明細表、刑事告訴狀、調查筆錄、準備
    程序筆錄等為證，並經丁○○於本院及刑事偵審中自承甚明
    ；是丁○○確有故意不法侵害原告財產權之行為，可以認定
    。
  (二)被告雖抗辯上開行為係原告自為或經原告同意或授權等語，
    惟查丁○○陳稱係用各種藉口事先多次向原告取得印鑑章並
    盜蓋多紙空白取款條，變更之通訊住址為其娘家大哥住處
    (94 年12月2 日言詞辯論筆錄)； 並於刑事審理中陳稱其方
    式為「以乙○○有相關文件未蓋印章為由，騙取乙○○交付
    印章後，在客戶基本資料變更申請書蓋章後，偽造乙○○署
    押，將乙○○通訊地址變更為我娘家高雄市前鎮區○○○路
    61號地址。交由不知情的同事曾惠玲變更乙○○的住址，從
    此乙○○就沒收到對帳單，接下來我陸續盜賣乙○○股票，
    ... 盜賣款項後，因為乙○○經常會將的大眾銀行帳戶存摺
    交給我整理，我就向他謊稱存摺遺失，乙○○就去銀行辦理
    存摺補發，我因此拿他的舊存摺及之前拿到他印章預先盜蓋
    的空白提款單，偽造乙○○的名義製作提款單，其上的簽名
    都是我偽造的，有部分提款能是因為我向乙○○要取的印章
    錯誤，所以會有印鑑不符的情形，但是可能是和銀行行員熟
    識，所以還是因此可以領到錢。.. 乙 ○○有先後委託我買
    94年3 月22日的股票，但我未買進，反而將其匯入帳戶欲交
    割的款項，以前述相同手法分別提領而出，其中.... 我 是
    分散把所有的錢提領出來，... 是乙○○要用之前買賣股票
    所得金錢墊付，所以他沒有再存款進來，.. 。 我還為了獲
    取利潤，查看乙○○戶頭後，知道他戶頭裡面還有金額，所
    以有在89年7 月28日擅自以他名義買進開發2 張 (秏資
    88,125元)， 後又於89年7 月29日以70,488元賣出」 (本院
    94年訴字第490 號偽造文書案件94年11月17日準備程序筆錄
    )，所陳均與原告主張之侵權行為事實大致相符，且各項交
    易往來明細亦與大眾銀行歷史交易資料相符，亦有大眾銀行
    營業部95年3月28日(95）營發字第236號函所附之存摺歷史
    交易明細足憑，核與丁○○自承盜賣、盜領之金額相符
    ，是被告金鼎公司此部分所辯，即屬無據。
  (三)被告金鼎公司雖以：丁○○上開所為縱可構成侵權行為，惟
    並非執行職務之行為，其毋庸負連帶賠償責任等語。惟按民
    法第18 8條第1 項受僱人因執行職務不法侵害他人之權利，
    所謂執行職務，不僅指受僱人執行所受命令或委託之職務自
    體，或執行職務所必要之行為，即受僱人之行為，在客觀上
    足認為與其執行職務有關，而不法侵害他人之權利者，縱令
    係為自己利益所為，亦應包括在內。換言之，不僅受僱人職
    務範圍內之行為，縱與執行職務相牽連之行為、職務上予以
    機會之行為，均屬執行職務上之行為（最高法院42年台上字
    第1224號判例意旨參照）。本件丁○○係於受僱金鼎公司任
    職營業員期間，利用營業員得為客戶服務，於其為原告辦理
    開戶手續及買賣股票之際取得之印鑑章，趁機事先盜蓋於股
    票交易委託書與空白取款條上，並配合其謊報遺失而取得之
    原告存摺，偽造股票交易委託書，盜賣原告股票，盜領股款
    予以侵占或擅自買賣股票等情，已如前述，參以原告丁○○
    陳稱並未代原告保管印章、存摺，平時如業務需要使用原告
    之印鑑，向原告拿印鑑後，趁機另外蓋在空白取款條，蓋完
    後即還給原告，要提款時再填上金額，原告不知情；又曾受
    託替乙○○登摺及匯款，其謊報遺失，並持舊存摺配合盜蓋
    印鑑章之取款條領款等語明確，其上開所為既均於金鼎公司
    之營業時間、地點內為之，且係利用營業員受託為客戶買賣
    股票之機會，足認係利用執行職務之機會所為，自應認為係
    執行職務之行為，故金鼎公司上開抗辯，並不足採。
  (四)綜上足認被告丁○○確有對原告2 人之故意侵權行為造成原
    告損害，而金鼎公司既為丁○○之僱用人，自應負連帶賠償
    責任；則就是否構成債務不履行損害賠償部分，本院即不再
    予論述。
七、原告主張有理由時，其請求按盜賣或盜領時股票折算之價額
    計算損害，有無理由？
    原告主張為有理由，則乙○○主張其遭丁○○盜領現金存款
    5,689,058 元及買賣開發差額致受有現金損失17,637元，合
    計5,706,755 元，並依民法第213 條第2 項規定請求自損害
    發生後之93年1 月1 日起算利息；及其餘部分4,196,079 元
    部分自起訴狀繕本送達翌日起算之利息；甲○○則請求丁○○賠償盜領股款共107,594 元及自起訴狀繕本送達翌日起算
    之利息；依法均無不合，應予准許。
八、本件有無民法第188 條第1 項但書之適用？原告是否與有過
    失？
  (一)被告金鼎公司請求傳訊公司總稽核鄭正德，為證明鄭正德每
    半年至各分公司稽核、查察，未發現丁○○於營業時間，在
    被告營業處所有何不正常之交易或違法行為，以證明被告已
    盡防免之責；惟查薛麗確有利用職務上機會而盜領原告2 人
    及訴外人陳怡成、王麗敏、梁清正、吳見發、吳泰圍、莊憲
    卿、黃俊傑等人股款等侵權行為之事實，有台灣高雄地方法
    檢察署檢察官93年偵字第6953號等起訴書可參，並經丁○○
    於上開刑事偵審中自承甚明，而金鼎公司之鄭正德為被告公
    司總稽核，竟未能於每半年之稽核查察程序中發現，顯然未
    盡監督丁○○職務執行之責甚為明確，故金鼎公司聲請傳訊
    鄭正德以證明未發現丁○○有何違反職務之行為，並不足以
    證明金鼎公司於選任受僱人及監督其職務之行為已盡相當之
    注意或縱加以相當之注意而仍不免發生損害，本院認無傳訊
    之必要；除此之外，金鼎公司並未提出其他積極證據證明其
    就選任監督營業員丁○○之選任、考核，有何健全之控管制
    度，或於從事業務行為時，曾採取如何之防弊措施，自難減
    輕或免除其選任、監督之責，是本件金鼎公司抗辯依民法第
    188 條第1 項但書規定而毋庸負連帶賠償責任，並無理由。
  (二)被告金鼎公司雖以原告未妥為保管印章等有重大過失，為與
    有過失，應依民法第217 條規定減輕或免除其賠償金額；惟
    查，丁○○係以原告之股票存摺遺失為由，利用事先盜蓋之
    印章申請補發存摺，及事先盜蓋多紙空白取款條，利用很多
    藉口騙乙○○，可能以開戶手續不完整、需要印鑑章，印象
    中大概向乙○○拿了2 、3 次印鑑章來盜蓋，1 次蓋了很張
    等情，業據丁○○陳明 (94年12月2 日言詞辯論筆錄)， 足
    認丁○○係利用其擔任營業員職務之便，及原告等一般投資
    人對證券交易程序之不熟悉心理，藉口辦理相關手續需用印
    鑑或程序尚不完整等理由，取得原告印章鑑盜蓋，另利用代
    客戶刷摺或登報之機會持有存摺，為恐原告發現再謊報遺失
    而交付新存摺予原告，丁○○則繼續使用舊存摺，原告等人
    並未交付印章、存摺予丁○○保管，而今日金融證券公司之
    營業員代客戶蓋用印鑑章或代刷存摺登簿等服務，衡屬常見
    難認客戶有何交付保管之意思。是原告縱有暫交丁○○代為
    蓋用印章，惟既無交付保管之行為，難以之即認原告有何過
    失；至原告雖曾委託丁○○刷摺或匯款，使丁○○得謊報遺
    失，再以舊存摺領款，然單純交付存摺並不足以致丁○○盜
    領股款，尚須配合前開盜蓋印章之取款條及因銀行作業疏失
    以致使乙○○之新舊存摺得以互交同時使用，因而造成原告
    無法發現遭盜領之行為，是原告之行為，與丁○○盜賣股票
    、盜領股款間難認有因果關係，是金鼎公司上開抗辯，並無
    可採。
九、綜上所述，本件原告本於民法第188 條第1 項、第184 條第
    1 項侵權行為之法律關係，請求被告丁○○、金鼎公司連帶
    賠償原告乙○○9,902,834 元；及其中4,196,079 元自起訴
    狀繕本送達翌日94年11月2 日起算 (均於94年11月1 日送達
    ) 、其中5,706,755 元自93年1 月1 日起至清償日止，按年
    息5%計算之法定遲延利息。另連帶賠償原告甲○○107,594
    元(原 告95年9 月14日減縮聲明暨準備續狀載聲明載為
    117,594 元，惟未表明擴張或其理由，應認該部分係誤載，
    故仍以107,594 元為甲○○之請求金額)及 自起訴狀繕本送
    達翌日之94年11月2 日起至清償日止，按年息5%計算之法定
    遲延利息。均有理由，應予准許。又兩造均陳明願供擔請准
    宣告假執行或免為假執行，經核並無不合，爰分別酌定相當
    擔保金額准許之。又本件甲○○獲勝訴部分之判決雖未逾
    500,000 元，然原告2 人係以一訴合併提起，與客觀合併之
    訴無異，在法院所命給付之金額部分，實質上相同，應合併
    計算其金額或價額(臺灣高等法院暨所屬法院 94 年法律座
    談會民事類提案第37號參考)， 故本件甲○○部分仍應供擔
    保以准宣告假執行，併為明。
十、本件因事證已明，兩造其餘主張及攻擊防禦方法，核與判決
    結果無涉，爰不一一贅述。
十一、據上論結：本件原告之訴為一部有理由，爰依民事訴訟法第
    85條第2 項、第390 條第2 項、第392 條，判決如主文。
中    華    民    國    95    年    10    月    13    日
                  民事第七庭    法  官  林玉心
正本係照原本作成。
如不服本判決，應於送達後20日內，向本院提出上訴狀並表明上
訴理由，如於本判決宣示後送達前提起上訴者，應於判決送達後
10日內補提上訴理由書（須附繕本）。
中    華    民    國    95    年    10    月    13    日
                                書記官  胡樂寧
┌───────────────────────────────┐
│附表一                                                        │
├───────────────────────────────┤
│原告盜賣乙○○股票之明細                                      │
├──────┬──────┬───┬───┬───┬─────┤
│   時間     │原告取得股票│ 股名 │股數  │ 價格 │ 損害額   │
│（年.月.日）│時間        │帳戶名│(千   │(元,  │ (元)     │
│            │            │      │股)   │每股) │          │
├──────┼──────┼───┼───┼───┼─────┤
│ 87年9月14日│同日自劍湖山│劍湖山│ 100  │ 43.1 │ 4,390,486│
│            │公司存入    │      │      │      │          │
├──────┼──────┼───┼───┼───┼─────┤
│88年12月17日│88年8 月 6日│ 宜進 │  5   │ 10.27│          │
│            ├──────┤      ├───┤      │          │
│            │88年7月26日 │      │  5   │      │   101,549│
├──────┼──────┼───┼───┼───┼─────┤
│87年8月31日 │            │      │  2   │ 49.65│    29,769│
├──────┤87年1月16日 │台新金├───┼───┼─────┤
│90年7月2日  │            │      │0.541 │ 15.62│     8,405│
├──────┼──────┼───┼───┼───┼─────┤
│87年10月27日│            │      │  1   │ 49.3 │    49,083│
├──────┤87年6月12日 │台塑  ├───┼───┼─────┤
│90年7月2日  │            │      │0.162 │ 39.1 │     6,295│
├──────┼──────┼───┼───┼───┼─────┤
│88年10月27日│87年2 月12日│      │  1   │ 65   │    67,413│
│            │            │      │      │      │應為64,713│
├──────┼──────┤      ├───┼───┼─────┤
│88年12月17日│87年10月28日│      │  1   │ 42   │    46,815│
│            │            │      │      │      │應為41,815│
├──────┼──────┤開發  ├───┼───┼─────┤
│90年6月28日 │90年6 月28日│      │  2   │ 28.3 │    56,351│
├──────┤自中信證券轉│      ├───┼───┼─────┤
│90年7月2日  │入          │      │0.394 │ 28.25│    11,077│
├──────┼──────┼───┼───┼───┼─────┤
│90年6月28日 │            │      │  2   │ 12   │    23,894│
├──────┤同上        │元富證├───┼───┼─────┤
│90年7月3日  │            │      │0.569 │ 12.23│     6,917│
├──────┼──────┼───┼───┼───┼─────┤
│90年6月29日 │同上        │東聯  │  1   │  7.55│     7,508│
├──────┼──────┼───┼───┼───┼─────┤
│90年7 月2 日│87.9.7自正隆│正隆  │0.054 │  5.07│       253│
│            │配股        │      │      │      │          │
├──────┼──────┼───┼───┼───┼─────┤
│90年6月29日 │90.6.28 自中│大華證│  1   │ 16.5 │    16,428│
│            │信證券轉入  │      │      │      │          │
├──────┼──────┼───┼───┼───┼─────┤
│90年6月28日 │            │      │  4   │ 16.7 │    66,505│
├──────┤同上        │中鋼  ├───┼───┼─────┤
│90年7月3日  │            │      │0.712 │ 17.11│    12,126│
├──────┼──────┼───┼───┴───┼─────┤
│90年6月29日 │同上        │燁煇  │  1   │  4.48│     4,447│
├──────┼──────┼───┼───┴───┼─────┤
│90年6月29日 │同上        │太設  │  1   │  3.71│     3,679│
├──────┼──────┼───┼───┴───┼─────┤
│87年10月27日│87.8.31買進 │台積電│  1   │ 63   │    62,722│
├──────┴──────┴───┴───────┴─────┤
│上開88年10月27日67,413元，依大眾銀行營業部95年3 月28日函文歷史│
│交易明細應為87年10月27日64,713元、88年12月17日46,815元應為    │
│41,815元，惟總金額合計仍為4,971,722元，並無誤                 │
└───────────────────────────────┘
 附表二：
┌─────────────────────────────────────────┐
│原告乙○○下單購買,丁○○未買進而將委託用以交割之款項予以盜領                     │
├──────┬───────┬───┬─────┬──────┬─────────┤
│   時間     │盜領日期及金  │ 股名 │委託買進  │謊報每股成交│被告將款項        │
│（年.月.日）│額(元)        │帳戶名│股數 (千股│價 (委託買進│轉出之帳戶        │
├──────┼───────┼───┼─────┼──────┼─────────┤
│92年3月4日  │92年3 月6 日  │ 聯電 │       30 │       19.6 │500,000 元轉至薛  │
│            │盜領588,838   │      │          │            │敏玲帳戶、8,838   │
│            │              │      │          │            │元轉至李玉霞帳戶  │
├──────┼───────┼───┼─────┼──────┼─────────┤
│92年4月15日 │92年4 月17日  │中華電│       25 │       50   │321,282 元轉至李  │
│            │盜領1,251,282 │      │          │            │玉霞帳戶、930,000 │
│            │              │      │          │            │元轉至薛敏玲帳戶  │
├──────┼───────┼───┼─────┼──────┼─────────┤
│92年5月2日  │92年5 月6 日盜│華邦電│       30 │       11.9 │57,299元轉至薛敏玲│
│            │領357,509     │      │          │            │帳戶、300,210 元轉│
│            │              │      │          │            │至張慧謹帳戶      │
├──────┼───────┼───┼─────┼──────┼─────────┤
│92年6月30日 │92年7 月2 日盜│ 聯電 │       40 │       22.6 │600,000 元轉至梁躍│
│            │領905,289     │      │          │            │騰帳戶、305,289 元│
│            │              │      │          │            │轉至薛敏玲帳戶    │
├──────┼───────┼───┼─────┼──────┼─────────┤
│92年7月18日 │92年7 月21日盜│中華電│       20 │       50.5 │973,440 元轉至薛敏│
│            │領1,011,440   │      │          │            │玲帳戶、38,000元轉│
│            │              │      │          │            │至陳世佳帳戶      │
├──────┼───────┼───┼─────┼──────┼─────────┤
│            │92年9 月1 日盜│      │          │            │295,000 元轉至薛敏│
│            │領300,000     │      │          │            │玲帳戶、5,000 元轉│
│            │              │      │          │            │至張慧謹帳戶      │
│92年8月29日 ├───────┤華泰  │       60 │        6.3 ├─────────┤
│            │92年7 月21日盜│      │          │            │與其他款合併後轉至│
│            │領1,011,440   │      │          │            │丁○○支存帳戶內  │
│            │              │      │          │            │                  │
├──────┼───────┼───┼─────┼──────┼─────────┤
│92年10月8日 │92年10月9 日盜│南科  │       20 │       24.5 │100,000 元轉至梁躍│
│            │領490,699     │      │          │            │騰帳戶、100,070 轉│
│            │              │      │          │            │至張慧謹帳戶、    │
│            │              │      │          │            │290,629 元轉至薛敏│
│            │              │      │          │            │玲帳戶            │
├──────┴───────┴───┴─────┴──────┴─────────┤
│                                          損害額共5,689,058元                     │
└─────────────────────────────────────────┘
 附表三：
┌─────────────────────────────────────────┐
│原告乙○○下單買進，但未買進                                                      │
├──────┬───────┬───┬──┬─────┬─────────────┤
│ 委託時間   │ 委託買入價   │ 股名 │張數│交割款    │丁○○侵權行為態樣        │
│（年.月.日）│ (每股)       │帳戶名│    │          │                          │
├──────┼───────┼───┼──┼─────┼─────────────┤
│87年10月24日│       96     │開發  │  1 │    96,137│ 予以侵占入己             │
├──────┼───────┼───┼──┼─────┼─────────────┤
│忘記        │        4.8   │宜進  │ 10 │    48,070│ 予以侵占入己             │
├──────┼───────┼───┼──┼─────┼─────────────┤
│約88年9 月22│        9.8   │宜進  │ 10 │    98,140│88.9.20存入現金99,500元購 │
│日          │              │      │    │          │   買，丁○○予以侵占入己 │
├──────┼───────┼───┼──┼─────┼─────────────┤
│91年12月20日│       44.5   │台積電│  1 │    44,563│因同日委託賣聯電燁輝各1 張│
│            │              │      │    │          │(已 遭盜賣無股可賣)以 所得│
│            │              │      │    │          │款買入台積電1 張，差額    │
│            │              │      │    │          │13,876元由丁○○於92.1.6回│
│            │              │      │    │          │存。                      │
├──────┼───────┼───┼──┼─────┼─────────────┤
│89年6月8日  │      100     │      │ 10 │ 1,001,425│原告以89.5.6下單賣出之劍湖│
│            ├───────┤      ├──┼─────┤山100 張股款購買華邦電30張│
│            │       90     │華邦電│ 10 │   901,283│，惟因劍湖山早已遭盜賣並遭│
│            ├───────┤      ├──┼─────┤丁○○侵占交割款。        │
│            │       89     │      │ 10 │    89,268│                          │
└──────┴───────┴───┴──┴─────┴─────────────┘


司法院資訊處製作；財團法人民間司法改革基金會備份。
